【裁判字號】    99,訴,887
【裁判日期】    991216
【裁判案由】    毒品危害防制條例
【裁判全文】
臺灣板橋地方法院刑事判決               99年度訴字第887號
公  訴  人  臺灣板橋地方法院檢察署檢察官
被      告  林玉芬
上列被告因違反毒品危害防制條例案件，經檢察官提起公訴（98
年度毒偵字第9235號），本院判決如下：
    主  文
林玉芬施用第一級毒品，處有期徒刑陸月，如易科罰金，以新台
幣壹千元折算壹日；又施用第二級毒品，處有期徒刑肆月，如易
科罰金，以新台幣壹仟元折算壹日。應執行有期徒刑玖月，如易
科罰金，以新台幣壹仟元折算壹日。
    事  實
 一、林玉芬前因施用毒品案件，經本院於民國九十七年九月五
     日以九十七年度毒聲字第一八八一號裁定令入戒治處所施
     以強制戒治，甫於民國九十八年八月二十六日因停止處分
     釋放出所，並由台灣板橋地方法院檢察署檢察官以九十八
     年度戒毒偵字第六六二號為不起訴處分確定。詎猶未戒除
     毒癮，於強制戒治執行完畢後之五年內，分別基於施用第
     一級毒品海洛因、第二級毒品甲基安非他命之犯意，於九
     十八年十一月四日凌晨零時七分許為警採尿前二十六小時
     、九十六小時內之某時許（查獲時至採尿時止應予扣除）
     ，在不詳地點，以不詳之工具，分別施用第一級毒品海洛
     因、第二級毒品甲基安非他命。嗣為警於九十八年十一月
     三日晚上八時四十分許，在臺北縣中和市○○路一一二巷
     二弄十一號一樓查獲，並採集尿液送驗呈鴉片類、甲基安
     非他命類陽性反應。
二、案經臺北縣政府警察局三重分局移請臺灣板橋地方法院檢察
    署檢察官偵查起訴。
    理  由
壹、程序方面：查本判決下列所引之各項非供述證據之臺灣檢驗
    科技股份有限公司於九十八年十一月十九日出具之濫用藥物
    檢驗報告、臺北縣政府警察局三重分局查獲毒品案件被移送
    者姓名、代碼對照表（檢體編號C0000000），既不適用傳聞
    法則，復查無違法取得之情事存在，應認具有證據能力。
貳、實體方面：
一、訊據被告林玉芬固坦承為警於九十八年十一月三日晚上八時
    四十分許，在臺北縣中和市○○路一一二巷二弄十一號一樓
    查獲，並採集尿液送驗之事實不諱，惟矢口否認有施用第一
    級毒品海洛因及第二級毒品甲基安非他命之行為，辯稱：我
    沒有施用毒品，如果我有用我就承認，但我沒有用云云。
二、經查：被告於九十八年十一月四日晚間凌晨零時七分許，在
    臺北縣政府警察局三重分局偵查隊內經警採尿，並送檢驗結
    果，確實呈海洛因代謝物嗎啡及甲基安非他命之陽性反應，
    此有台灣檢驗科技股份有限公司九十八年十一月十九日出具
    之濫用藥物檢驗報告及臺北縣政府警察局三重分局查獲毒品
    案件被移送者姓名及代碼對照表各一紙在卷可稽（見偵卷第
    十二、十三頁）。再按海洛因經注射或吸入人體後，約百分
    之八十於二十四小時內自尿中排出，一般而言，尿液中能否
    驗出嗎啡陽性反應與其投與量、投與途徑、採尿時間、個人
    體質及檢測方法之靈敏度有關，國外曾有文獻報導注射六毫
    克之海洛因鹽酸鹽，其代謝物嗎啡之平均可檢出時限約為二
    十六小時，業經行政院衛生署藥物食品檢驗局於八十一年九
    月八日以藥檢壹字第八一一四八八五號函述綦詳；又服用安
    非他命後二十四小時內約有服用量之百分之三十以原態排泄
    於尿液中，三至四天內排泄總量為百分之九十；甲基安非他
    命服用後二十四小時內約有服用量之百分之七十排泄於尿液
    中，毒品施用後於尿液中可檢出之時間，受施用劑量及頻率
    、施用方式、個人體質及其代謝情況等因素影響，因個案而
    異，一般可檢出之時間為甲基安非他命一至五天等情，亦經
    行政院衛生署管制藥品管理局於九十二年三月十日以管檢字
    第０九二０００一四九五號函述甚詳，此為本院職務上已知
    悉之事項。復據法務部八十七年七月三十一日（八七）法檢
    決字第００二二八０號函釋說明，尿液中濫用藥物或代謝物
    之濃度所訂之閾值判定基準，嗎啡訂為三００ng/ml ，甲基
    安非他命訂為五００ng/ml 超過此一數值即可認定有海洛因
    及甲基安非他命之存在，而本件上開尿液檢驗報告中，嗎啡
    之濃度為一四三八ng/ml ，甲基安非他命之濃度為一七四六
    五ng/ml ，業已超出前揭三００ng/ml 及五００ng/ml 之閾
    值，且其尿液除以酵素免疫分析法初步檢驗外，並以氣相層
    析質譜儀分析法檢驗確認，亦可排除偽陽性反應之可能，顯
    見被告於九十八年十一月四日凌晨零時七分許為警採尿前二
    十六小時及九十六小時內確有施用海洛因及甲基安非他命各
    一次甚明。是被告空口否認施用，顯非可採。本件事證明確
    ，被告犯行堪以認定，自應依法論科。
三、核被告所為，係分別犯毒品危害防制條例第十條第一項、第
    二項之施用第一級毒品罪及施用第二級毒品罪。被告施用毒
    品前持有毒品之低度行為，應為施用之高度行為所吸收，不
    另論罪。又被告所犯上開二罪間，犯意各別、行為互殊，應
    予分論併罰。爰審酌被告施用毒品危害其個人之身心，且對
    於社會造成不良影響，及被告犯罪後始終未能坦承犯行，顯
    見其未能悔悟之態度等一切情狀，分別量處如主文所示之刑
    ，及定其應執行之刑，併諭知易科罰金之折算標準，以資懲
    儆。
據上論斷，應依刑事訴訟法第二百九十九條第一項前段，毒品危
害防制條例第十條第一項、第二項，刑法第十一條前段、第五十
一條第五款、第四十一條第一項前段，判決如主文。
本案經檢察官朱俊銘到庭執行職務。
中    華    民    國    99    年    12    月    16    日
                  刑事第五庭    審判長法  官  胡堅勤
                                      法  官  高增泓
                                      法  官  盧軍傑
上列正本證明與原本無異。
如不服本判決，應於判決送達後10日內敘明上訴理由，向本院提
出上訴狀 (應附繕本) ，上訴於臺灣高等法院。其未敘述上訴理
由者，應於上訴期間屆滿後20日內向本院補提理由書「切勿逕送
上級法院」。
                                書記官  梁宜庭
中    華    民    國    99    年    12    月    17    日
附錄本案論罪科刑法條全文：
 毒品危害防制條例第10條
 施用第一級毒品者，處 6 月以上 5 年以下有期徒刑。
 施用第二級毒品者，處 3 年以下有期徒刑。

司法院資訊處製作；財團法人民間司法改革基金會備份。
